【裁判字號】    97,訴,111
【裁判日期】    970327
【裁判案由】    毒品危害防制條例
【裁判全文】
臺灣高雄地方法院刑事判決               97年度訴字第111號
公  訴  人  臺灣高雄地方法院檢察署檢察官
被      告  乙○○
                    （另案於臺灣高雄第二監獄執行中）
上列被告因毒品危害防制條例案件，經檢察官提起公訴（96年度
毒偵字第10229 號），經本院裁定改行簡式審判程序，判決如下
：
    主  文
乙○○施用第一級毒品，累犯，處有期徒刑壹年。扣案殘餘海洛
因殘渣袋壹個，沒收銷燬之；扣案注射針筒壹支沒收。
    事  實
一、乙○○前因施用毒品案件，經本院以90年度毒聲字第4113號
    裁定送觀察、勒戒後，認有繼續施用毒品之傾向，經本院以
    90年度毒聲字第4579號裁定令入戒治處所施以強制戒治，於
    民國92年4 月5 日執行完畢釋放，並由臺灣高雄地方法院檢
    察署檢察官以92年度戒毒偵字第367 號不起訴處分確定。又
    因施用毒品案件，經本院93年度訴字第2037號判處有期徒刑
    9 月確定，復因公共危險等案件，經本院94年度訴緝字第17
    2 號判處有期徒刑3 月確定，再經本院95年度聲字第4153號
    裁定應執行有期徒刑10月確定，甫於96年1 月29日縮刑期滿
    執行完畢。竟仍不知悔改，基於施用第一級毒品之犯意，於
    96年10月30日上午9 時許，在高雄縣鳥松鄉○○路某加油站
    旁，以針筒注射之方式施用第一級毒品海洛因1 次，嗣於同
    日12時許，在高雄縣鳥松鄉松浦北巷4-3 號前停車場為警查
    獲，並扣得乙○○所有供施用海洛因預備之注射針筒1 支、
    海洛因殘渣袋1 個。
二、案經高雄縣政府警察局仁武分局報請臺灣高雄地方法院檢察
    署檢察官偵查起訴。
    理  由
一、本件被告乙○○所犯係死刑、無期徒刑、最輕本刑為3 年以
    上有期徒刑以外之罪，其於準備程序中就被訴事實為有罪之
    陳述，經法官告知簡式審判程序之旨，並聽取公訴人及被告
    之意見後，認為適宜由受命法官獨任進行簡式審判程序，依
    刑事訴訟法第273 條之1 第1 項規定，裁定由受命法官獨任
    進行審判程序。又本件之證據調查，依刑事訴訟法第273 條
    之2 規定，不受同法第159 條第1 項、第161 條之2 、第16
    1 條之3 、第163 條之1 及第164 條至第170 條規定之限制
    ，均合先敘明。
二、訊據被告對於在上揭時、地，以上述方法施用第一級毒品海
    洛因之犯罪事實坦承不諱（警卷第4 頁本院卷第43頁）。被
    告對於在96年10月30日12時許為警查獲後，經其同意採尿送
    驗，由警方提供乾淨空瓶予被告親自排放尿液，並由被告親
    自封緘之過程，亦不爭執（警卷第4 至5 頁）。被告尿液送
    驗結果，經臺灣檢驗科技股份有限公司以GC/MS 氣相層析/
    質譜儀法確認檢驗結果，呈海洛因代謝物之嗎啡陽性反應，
    有該公司96年11月22日報告編號KH2007B0000000號濫用藥物
    尿液檢驗報告、高雄縣政府警察局仁武分局鳥松分駐所偵辦
    毒品案件尿液採證檢驗對照表（代碼402） 各1 紙在卷為證
    （偵查卷第17頁、警卷第14頁），足認被告自白與事實相符
    ，犯行堪以認定，應予依法論科。
三、被告前因施用毒品案件，經本院以90年度毒聲字第4113號裁
    定送觀察、勒戒後，認有繼續施用毒品之傾向，經本院以90
    年度毒聲字第4579號裁定令入戒治處所施以強制戒治，於92
    年4 月5 日執行完畢釋放，並由臺灣高雄地方法院檢察署檢
    察官以92年度戒毒偵字第367 號不起訴處分確定；又因施用
    毒品案件，經本院93年度訴字第2037號判處有期徒刑9 月確
    定，復因公共危險等案件，經本院94年度訴緝字第17 2號判
    處有期徒刑3 月確定，再經本院95年度聲字第4153號裁定應
    執行有期徒刑10月確定，甫於96年1 月29日縮刑期滿執行完
    畢，有臺灣高等法院被告前案紀錄表在卷可稽。是被告於「
    初犯」經觀察勒戒、強制戒治執行完畢後，於5 年內再犯，
    經依法追訴處罰，復再犯本案，已屬3 犯以上，檢察官逕行
    起訴，即無不合。
四、查海洛因係屬毒品危害防制條例第2 條第2 項第1 款之第一
    級毒品，核被告所為，係犯毒品危害防制條例第10條第1 項
    施用第一級毒品罪。其施用前持有第一級毒品海洛因之低度
    行為，應為施用第一級毒品海洛因之高度行為所吸收，不另
    論罪。被告前因施用毒品案件，經本院93年度訴字第2037號
    判處有期徒刑9 月確定，復因公共危險等案件，經本院94年
    度訴緝字第17 2號判處有期徒刑3 月確定，再經本院95年度
    聲字第4153號裁定應執行有期徒刑10月確定，甫於96年1 月
    29日縮刑期滿執行完畢，有臺灣高等法院被告前案紀錄表在
    卷可稽，其受有期徒刑執行完畢，於5 年內故意再犯本件有
    期徒刑以上之罪，為累犯，應依刑法第47條第1 項規定，加
    重其刑。爰審酌被告前因施用毒品執行有期徒刑完畢，猶未
    戒除施用毒品惡習，惟係戕害自身健康，且犯後坦承犯行，
    尚具悔意，及其犯罪之動機、目的、手段等一切情狀，量處
    如主文所示之刑。
五、扣案之殘渣袋1 個，經高雄醫學大學附設中和紀念醫院以氣
    體色層- 質譜分析法（GC-MS） 確認檢驗結果，呈海洛因陽
    性反應，有該院97年2 月25日檢驗報告1 紙在卷（本院卷第
    32頁），因認已無法與第一級毒品海洛因完全析離，而屬第
    一級毒品海洛因，不問屬於犯人與否，應依毒品危害防制條
    例第18條第1 項前段規定宣告沒收銷燬之；至扣案針筒1 支
    經檢驗結果雖成海洛因陰性反應（本院卷第31頁），然為被
    告所有，供被告注射海洛因之用，亦經被告供述明確（本院
    卷第43頁），為供被告犯罪預備所用之物，應依刑法第38條
    第1 項第2 款規定沒收之。
據上論斷，應依刑事訴訟法第273 條之1 第1 項、第299 條第1
項前段，毒品危害防制條例第10條第1 項、第18條第1 項前段，
刑法第11條、第47條第1 項、第38條第1 項第2 款，判決如主文
。
本案經檢察官甲○○到庭執行職務。
中    華    民    國    97    年    3     月    27    日
                  刑事第八庭    法  官  曾鈴
以上正本證明與原本無異。
如不服本判決應於收受本判決後10日內向本院提出上訴書狀，並
應敘述具體理由，如未敘述上訴理由者，應於上訴期間屆滿後20
日內補提理由書狀於本院（均須按他造當事人之人數附繕本）「
切勿逕送上級法院」。
中    華    民    國    97    年    4     月     1    日
                                書記官  曾秀鳳
附錄本判決論罪之法條：
毒品危害防制條例第10條第1項


司法院資訊處製作；財團法人民間司法改革基金會備份。
